【裁判字號】    95,交聲,773
【裁判日期】    951212
【裁判案由】    違反道路交通管理處罰條例聲明異議
【裁判全文】
臺灣士林地方法院交通事件裁定        95年度交聲字第773 號
原處分機關  交通部公路總局臺北區監理所基隆監理站
異  議  人
即受處分人  甲○○
上列異議人即受處分人因違反道路交通管理處罰條例案件，對於
交通部公路總局臺北區監理所基隆監理站中華民國95年9 月28日
基監字第裁42-ARO684990號裁決聲明異議（原舉發案號: 臺北市
政府警察局舉發違反道路交通管理事件通知單北市警交大字第AR
0000000 號），本院裁定如下：
    主  文
異議駁回。
    理  由
一、按機器腳踏車，不在規定車道行駛，處新臺幣（下同）600
    元以上1,800 元以下罰鍰，並記違規點數1 點，道路交通管
    理處罰條例第45條第1 項第13款、第63條第1 項第1 款分別
    定有明文。
二、原處分意旨略以：異議人騎乘車牌號碼DWK-912 號輕型機車
    於民國95年7 月23日下午4 時23分許，在臺北市○○區○○
    路與南京西路路口，為警逕行拍照舉發有「機器腳踏車不在
    規定車道行駛」之違規，依道路交通管理處罰條例第45條第
    1 項第13款、第63條第1 項第1 款之規定，裁處罰鍰600 元
    ，並記違規點數1 點等語。
三、聲明異議意旨略以：伊於95年7 月23日下午4 時23分許，騎
    乘車牌號碼DWK-912 號輕型機車，行經臺北市○○區○○路
    與南京西路路口時，因當時機車車道上停放一輛自小客車，
    該車內駕駛座無人，且又與最右側車道車輛違規並排，故伊
    實無法於原機車道繼續通行，更不能停於該小客車後方等待
    ，如不駛入旁邊汽車車道，實無法行駛，據此聲明異議云云
    。
四、經查：
  (一)本件異議人即受處分人甲○○於95年7 月23日下午4 時23分
    許，騎乘車牌號碼DWK-912 號輕型機車，行經臺北市○○區
    ○○路與南京西路路口時，因行駛於「禁行機車」車道，經
    警拍照舉發之事實，業據異議人自承在卷，並分別有臺北市
    政府警察局北市警交大字第AD0000000 號舉發違反道路交通
    管理事件通知單影本1 紙及採證照片1 張附卷可稽，此部分
    事實洵堪認定。
  (二)異議人雖以上情置辯，然查機器腳踏車應行駛於右側之慢車
    道上，而汽車則行駛左側快車道上，異議人違規行駛至左側
    快車道時，距離前方位於慢車道之汽車仍有相當之距離，另
    行駛位置之右側慢車道上亦無汽車違規併排停放之情事，此
    有臺北市政府警察局舉發違規採證照片1 張在卷可參，顯見
    異議人駛入左方快車道，並非因慢車道有汽車違規併排停放
    無法繼續行駛之故，異議人前開所辯，為卸責之詞，顯不足
    採。況縱因汽車違規併排停放於慢車道，異議人為繼續行駛
    而行駛至左側快車道者，仍應即時行駛回右側慢車道為是，
    自不得以其他車輛違規停放而主張免責至明。
  (三)綜上所述，本件異議人確有未按規定車道行駛之違規，原處
    分機關依首揭規定，裁處異議人600 元及記違規點數1 點，
    並無不當，本件異議為無理由，應予駁回。
據上論斷，應依道路交通案件處理辦法第19條，裁定如主文。
中    華    民    國    95    年    12    月    12    日
                  交通法庭法  官  黃潔茹
以上正本證明與原本無異。
如不服本裁定應於裁定送達後5 日內向本院提出抗告狀。
                          書記官  柳瑞宗
中    華    民    國    95    年    12    月    12    日


司法院資訊處製作；財團法人民間司法改革基金會備份。
